【裁判字號】    99,審易,198
【裁判日期】    990430
【裁判案由】    竊盜
【裁判全文】
臺灣桃園地方法院刑事判決             99年度審易字第198號
公  訴  人  臺灣桃園地方法院檢察署檢察官
被      告  子○○
上列被告因竊盜案件，經檢察官提起公訴（98年度偵字第13154
、21644 號）及移送併辦（99年度偵字第611 、6037號），本院
判決如下：
    主  文
子○○竊盜，共拾壹罪，均累犯，各處有期徒刑肆月；又攜帶兇
器竊盜，累犯，處有期徒刑柒月；應執行有期徒刑貳年。
    事  實
一、緣子○○前於民國92年間因施用毒品案件，經臺灣板橋地方
    法院以92年度簡字第3507號判決判處有期徒刑6 月確定，甫
    於93年10月5 日縮刑期滿執行完畢（於本案構成累犯）。詎
    不知悔改，竟意圖為自己不法之所有，先後於附表所示時、
    地，徒手竊取如附表所示之車輛得手；另於97年1 月初某日
    ，在位於桃園縣龜山鄉文化村西勢湖10之17號之「同酆鋼鐵
    股份有限公司」（下稱同酆公司）內，持客觀上足以對人之
    生命、身體安全構成威脅，而具有危險性可供兇器使用、作
    用與剪刀、刀子相類似之不詳利刃工具1 把（未扣案），以
    剪斷或割斷之方式竊取價值約新臺幣8 萬元之電纜線1 批得
    手。嗣為警採取上開現場所留之煙蒂等生理跡證，經送往內
    政部警政署刑事警察局進行DNA-STR 型別比對，鑑定結果與
    子○○相符，始循線查知上情。
二、案經臺北縣政府警察局移送及桃園縣政府警察局大園分局報
    請臺灣桃園地方法院檢察署檢察官偵查起訴。
    理  由
一、本案所引用之供述及非供述證據，經本院依法踐行調查證據
    程序，檢察官、被告均不爭執各該證據之證據能力，且迄本
    院言詞辯論終結前均未就證據之證據能力聲明異議，又查無
    依法應排除其證據能力之情形，是後述所引用證據之證據能
    力均無疑義，依法自有證據能力，均得作為本案證據。
二、訊據被告子○○矢口否認有何上開竊盜犯行，辯稱：伊沒有
    竊取這些車輛，伊有在吃藥，有時候會搭乘別人的車，有時
    候會坐藥頭的車，有時候也會向朋友借車；伊不曉得有沒有
    去過電纜線遭竊現場云云。經查：
  (一)上開附表所示之車輛及同酆公司電纜線失竊之犯罪事實，業
    據證人即被害人辛○○、丑○○、甲○○、丁○○、壬○○
    、卯○○、癸○○、寅○○、戊○○、丙○○、乙○○、庚
    ○○、李桂檳於警詢中指述綦詳，復有臺北縣政府警察局98
    年6 月2 日北縣警鑑字第0980074760號鑑驗書、內政部警政
    署刑事警察局96年10月1 日刑醫字第0960138295號鑑驗書、
    內政部警政署刑事警察局98年4 月29日刑醫字第0980049334
    號鑑驗書、內政部警政署刑事警察局98年6 月19日刑醫字第
    0980083355號鑑驗書、失車- 唯讀案件基本資料、車籍查詢
    - 基本資料詳細畫面、車輛尋獲電腦輸入單、刑案現場勘察
    報告、採證照片、勘察採證同意書、證物清單、現場勘察報
    告表、贓物認領保管單、內政部刑事警察局98年11月24日刑
    鑑字第0980163832號鑑定書及後附之鑑定資料表、鑑定說明
    書等件附卷可稽，自堪信實。
  (二)再警方於附表編號11之自小客車尋獲後，於左車門下方採得
    檳榔汁棉棒檢出一男性之DNA-STR 型別，經函請內政部警政
    署刑事警察局鍵入去氧核醣核酸資料庫比對結果，發現與附
    表編號1 至10所示之自小客車內之煙蒂、吸管或飲料瓶口之
    DNA-STR 型別相符，亦與上開於同酆公司內採集之煙蒂之DN
    A-STR 型別相符，且與被告之DNA-STR 型別相同，該型別在
    臺灣地區中國人分布機率預估為1.03乘以10的負19次方一情
    ，有臺北縣政府警察局98年6 月2 日北縣警鑑字第09800747
    60號鑑驗書、內政部警政署刑事警察局96年10月1 日刑醫字
    第0960138295號鑑驗書、內政部警政署刑事警察局98年4 月
    29日刑醫字第0980049334號鑑驗書、內政部警政署刑事警察
    局98年6 月19日刑醫字第0980083355號鑑驗書在卷可稽，而
    所謂DNA 鑑定係由人之血液、毛髮、精液、唾液等分泌物中
    採取出DNA ，加以分析進行個人識別、同一性確認之方法，
    且DNA 鑑定的結果係使用精密科學儀器，基於科學方法分析
    判斷，DNA 鑑定之個人識別原理已經在科學上獲得相當程度
    之認同，自屬可信，故於附表所示之車輛上、同酆公司內遺
    留之煙蒂等物上採得之DNA-STR 型別與被告相同，堪認被告
    即為吸食該等香菸、飲用該等飲料之人，又苟非進入上開車
    輛內、同酆公司，實無可能將煙蒂、飲料瓶遺留在上開車輛
    內、同酆公司內，可見被告確曾接觸、進入或使用上開車輛
    、且曾進入同酆公司內無疑。而依被告於警詢及檢察官偵查
    時所述，被告與上開車輛之所有人或原使用人均互不相識，
    顯見被告應係趁前開被害人不知之情況下接觸、進入、使用
    該等車輛，佐以上開車輛甫尋獲後即為警採證，且除前開含
    有被告DNA 之物件外，並未採得含有他人DNA 之物件，則於
    時空如此密接情況下，堪認定被告應係上開車輛遭竊前最後
    接觸上開車輛之人，因此，可見被告應係上開車輛遭竊前，
    最後且唯一接觸上開車輛之人；又被告並非同酆公司之職員
    ，苟非欲竊取電纜線，實難想像其進入同酆公司內之目的為
    何？而前開電纜線復適遭人竊取，是被告應有竊取前開電纜
    線之犯行，被告辯稱沒有竊取車輛、不曉得有沒有去過系爭
    電纜線失竊現場，顯係卸責之詞，實不足採。
  (三)至被告雖辯稱其有時候會搭乘別人的車，有時候會坐藥頭的
    車，有時候也會向朋友借車云云。然查，被告警詢時辯稱：
    「我不知道我可能曾經搭乘過該車。可能是我曾經被我朋友
    搭載過的，但是因時間太久，搭載我的人名字我忘記了」云
    云（見98年度偵字第13154 號卷第17、22頁）；其於檢察官
    偵查時辯稱：「（問：何以本件多輛車子上均採到你的生理
    跡證）在遊樂場有時不能施用安非他命，就會借別人的車上
    施用。（問：為何向不同不知名的朋友借車施用毒品，卻剛
    好都是贓車？）因為有時候借用車輛施用毒品車主我未必認
    識，是朋友的朋友。（問：你坐何人車輛，為何上面都會有
    你的生理跡證？）我只知道外號，到底是何人我沒有辦法說
    清楚」云云（見98年度偵字第13154 號卷第158 至159 頁、
    第182 頁）；惟於本院準備程序時改稱：「我那段期間都常
    常搭乘我朋友己○○的車輛，他是藥頭，他每一台車都不一
    樣」云云（見本院99年2 月24日準備程序筆錄），前後所辯
    不一，倘被告確曾搭乘前開自小客車，衡情其於警詢時距離
    搭乘之時間較為接近，理應記憶較為深刻，矧被告於警詢、
    檢察官偵查時，對於搭乘之車輛為何人所有並不知情，反而
    於本院審理時卻能清楚交代，實不合常理，已難盡信其所辯
    陳為真。而本院依被告之聲請傳訊證人己○○欲釐清被告此
    部分辯詞之真偽，但因己○○已於97年11月30日死亡，有法
    務部戶役政連結作業系統可參，已無從到庭佐證被告所述係
    搭乘己○○之車輛之陳詞是否實在。足證被告上開所辯，顯
    係卸責之詞，不足採信。
  (四)又測謊技術既係本於心理學及生理學之理論為基礎，並佐以
    科學儀器詳實記錄受測者應答時之各項反應，復由專業人員
    進行問題設計及結果判讀，所得測謊結果自具有相當之可信
    性。倘測謊人員具備專業之知識技能，復事先獲得受測者之
    同意，所測試之問題及其方法又具專業可靠性時，該測謊結
    果，如就否認犯罪有不實之情緒波動反應，雖不能採為有罪
    判決之唯一依據，但非無證據能力（最高法院94年度台上字
    第1753號判決）。查本案在偵查中經被告同意送內政部警政
    署刑事警察局以熟悉測試法、區域比對法進行測謊鑑定，被
    告就「你有沒有偷同酆鋼鐵公司的電纜線？」、「有關本案
    你有沒有在龜山鄉偷同酆鋼鐵公司的電纜線？」、「電纜線
    被偷時，你有沒有在現場？」、「你有沒有偷（本案的）這
    些車輛（中的任何一輛）？」、「民國96年至97年期間，你
    有沒有在北部各地偷竊（本案的）這些車輛（中的任何一輛
    ）？」、「你有沒有參與（計畫、討論、分擔工作）偷竊這
    些車輛（中的任何一輛）？」等問題，分別答以「沒有」、
    「沒有」、「沒有」、「沒有」、「沒有」、「沒有」均呈
    不實反應，此有內政部刑事警察局98年11月24日刑鑑字第09
    80163832號鑑定書及後附之鑑定資料表、鑑定說明書等件在
    卷可參，益徵被告辯稱並未竊取被害人車輛、電纜線一節，
    顯非屬實。
  (五)又查，同酆公司所失竊之電纜線，並非廢棄之物（此可參98
    年度偵字第13154 號案第228 頁所示之照片），故若欲加以
    竊取，必需使用相類似於剪刀、刀子作用之利刃工具，始能
    加以剪斷或割斷，此亦據該公司負責人陳其昌之配偶庚○○
    於警詢中陳述其認為歹徒係以剪刀剪斷公司電纜線竊取等語
    明確（參上開案卷第72頁之警詢筆錄），故被告雖否認該部
    分犯行，仍可由此認定被告係以對生命、身體安全構成威脅
    ，而具有危險性可供兇器使用、作用與剪刀、刀子相類似之
    不詳利刃工具，以剪斷或割斷之方式竊取同酆公司所有、價
    值約新臺幣8 萬元之電纜線1 批得手無誤。
  (六)綜上所述，本件罪證已臻明確，被告上揭犯行洵堪認定，均
    應依法論科。
三、核被告就竊取附表所示之車輛部分所為，均係犯刑法第320
    條第1 項之竊盜罪；就竊取電纜線部分所為，係犯同法第32
    1 條第1 項第3 款之攜帶兇器竊盜罪。被告上開12罪間，犯
    意各別、行為互殊，應分論併罰。另被告有如犯罪事實欄所
    示刑之執行紀錄，此有臺灣高等法院被告前案紀錄表1 份附
    卷足稽，被告於受有期徒刑之執行完畢後，5 年內故意再犯
    本件有期徒刑以上之12罪，均為累犯，均應依刑法第47條第
    1 項規定，加重其刑。爰審酌被告正值青壯，竟不思以正當
    方式獲取財物，而為上開竊盜犯行，其價值觀及守法概念有
    所偏差，其犯罪動機、所竊財物之價值、所使用之手段、造
    成之損害及犯後飾詞狡辯不見任何悔意等一切情狀，分別量
    處如主文所示之刑，併定其應執行之刑。至未扣案之剪刀1
    把，被告否認為其所有，又非違禁物，且無積極證據證明係
    被告所有供犯罪所用之物，爰不予宣告沒收，併此敘明。
據上論斷，依刑事訴訟法第284 條之1 、第299 條第1 項前段，
刑法第320 條第1 項、第321 條第1 項第3 款、第47條第1 項、
第51條第5 款，刑法施行法第1 條之1 第1 項、第2 項前段，判
決如主文。
本案經檢察官丁俊成到庭執行職務。
中    華    民    國    99    年    4     月    30    日
                  刑事庭        法  官  林靜梅
以上正本證明與原本無異。
如不服本判決應於收受判決後10日內向本院提出上訴書狀，並應
敘述具體理由。其未敘述上訴理由者，應於上訴期間屆滿後20日
內向本院補提理由書( 均須按他造當事人之人數附繕本) 「切勿
逕送上級法院」。
                                書記官  施春祝
中    華    民    國    99    年    4     月    30    日
附錄論罪科刑法條：
中華民國刑法第320條
意圖為自己或第三人不法之所有，而竊取他人之動產者，為竊盜
罪，處5年以下有期徒刑、拘役或5百元以下罰金。
意圖為自己或第三人不法之利益，而竊佔他人之不動產者，依前
項之規定
處斷。
前二項之未遂犯罰之。
中華民國刑法第321條第1項
犯竊盜罪而有左列情形之一者，處6月以上、5年以下有期徒刑：
一  於夜間侵入住宅或有人居住之建築物、船艦或隱匿其內而犯
    之者。
二  毀越門扇、牆垣或其他安全設備而犯之者。
三  攜帶兇器而犯之者。
四  結夥三人以上而犯之者。
五  乘火災、水災或其他災害之際而犯之者。
六  在車站或埠頭而犯之者。
附表：
┌─┬────┬─────┬─────┬────────┐
│編│被害人、│ 失竊時間 │ 尋獲時間 │ 失  竊  地  點 │
│號│牌照號碼│          │          │                │
├─┼────┼─────┼─────┼────────┤
│  │陳政憲所│96年6月16 │96年6月21 │桃園縣桃園市同安│
│1 │有、由陳│日15時30分│日19時50分│街669號住處前   │
│  │逸宇管領│許        │許        │                │
│  │之KS-009│          │          │                │
│  │2 號自小│          │          │                │
│  │客車    │          │          │                │
├─┼────┼─────┼─────┼────────┤
│  │恆新企業│96年6月25 │96年6月29 │臺北縣鶯歌鎮鶯桃│
│2 │社所有、│日上午6時 │日上午7時 │路658巷37弄2號住│
│  │由丑○○│10分許    │許        │處前            │
│  │管領之FW│          │          │                │
│  │-3178 號│          │          │                │
│  │自小客貨│          │          │                │
│  │車      │          │          │                │
├─┼────┼─────┼─────┼────────┤
│  │卜林滿珠│96年6月27 │96年7月17 │桃園縣觀音鄉中山│
│3 │所有、由│日上午7時 │日20時30分│路1段1201巷2弄7 │
│  │甲○○管│30分許    │許        │號住處前        │
│  │領之KN-9│          │          │                │
│  │161 號自│          │          │                │
│  │小客車  │          │          │                │
├─┼────┼─────┼─────┼────────┤
│  │丁○○18│96年7月11 │96年7月13 │桃園縣龜山鄉自強│
│4 │10-MR 號│日上午6時 │日上午10時│北路中正公園前  │
│  │（起訴書│15分許    │30分許    │                │
│  │誤載為18│          │          │                │
│  │18-MR 號│          │          │                │
│  │）自小客│          │          │                │
│  │車      │          │          │                │
├─┼────┼─────┼─────┼────────┤
│  │壬○○HU│96年8月9日│96年8月10 │桃園縣中壢市中園│
│5 │-7216號 │上午9時45 │日16時30分│路2段136巷口處  │
│  │自小客車│分許      │許        │                │
├─┼────┼─────┼─────┼────────┤
│  │卯○○SU│96年10月5 │96年10月8 │桃園縣龜山鄉自強│
│6 │-1509號 │日上午8時 │日22時25分│北路中正公園前  │
│  │自小客車│30分許    │（起訴書誤│                │
│  │        │          │載為45分）│                │
│  │        │          │許        │                │
├─┼────┼─────┼─────┼────────┤
│  │癸○○CJ│96年12月26│97年1月9日│臺北縣林口鄉湖北│
│7 │-6878 號│日14時30分│14時30分許│村後湖路56-28號 │
│  │自小客車│許        │          │                │
├─┼────┼─────┼─────┼────────┤
│  │寅○○KB│97年2月3日│97年4月1日│桃園縣大園鄉海口│
│8 │-9621 號│18時許    │中午12時13│村海口61號      │
│  │自小客車│          │分許      │                │
├─┼────┼─────┼─────┼────────┤
│  │李桂檳所│97年6月15 │97年9月17 │臺北縣林口鄉文化│
│9 │有、由李│日16時15分│日上午7時 │二路1段354號對面│
│  │新妹管領│許        │50分許    │之停車場        │
│  │之LH-559│          │          │                │
│  │0 號自小│          │          │                │
│  │客車    │          │          │                │
├─┼────┼─────┼─────┼────────┤
│  │丙○○73│97年7月7日│97年7月24 │桃園縣蘆竹鄉海湖│
│10│66-EW 號│14時50分許│日中午12時│村海湖路223號前 │
│  │自小客車│          │30分許    │                │
├─┼────┼─────┼─────┼────────┤
│  │乙○○（│97年8月11 │97年8月27 │桃園縣大園鄉南港│
│11│起訴書誤│日15時30分│日上午8時 │村許厝港花東社區│
│  │載為王建│許        │許        │道路旁          │
│  │鴻）3160│          │          │                │
│  │-PK 號自│          │          │                │
│  │小客車  │          │          │                │
└─┴────┴─────┴─────┴────────┘

司法院資訊處製作；財團法人民間司法改革基金會備份。
